臺灣桃園地方法院刑事判決
                                  110年度審金訴字第721號
公  訴  人  臺灣桃園地方檢察署檢察官 
被      告  游逸翔



上列被告因詐欺等案件，經檢察官提起公訴（109年度偵字第142
60號、第27211號、第32340號），被告於本院準備程序進行中，
就被訴事實為有罪之陳述，經本院告知簡式審判程序意旨，並聽
取當事人意見後，本院合議庭裁定由受命法官獨任依簡式審判程
序審理，判決如下：
    主  文
游逸翔犯以網際網路對公眾散布之詐欺取財罪，共拾罪，各處有
期徒刑壹年。應執行有期徒刑貳年陸月。
又犯洗錢防制法第十四條第一項之洗錢罪，共參罪，各處有期徒
刑貳月，均併科罰金新臺幣貳萬元，罰金如易服勞役，均以新臺
幣壹仟元折算壹日。應執行有期徒刑伍月，併科罰金新臺幣伍萬
元，罰金如易服勞役，以新臺幣壹仟元折算壹日。
未扣案如附表所示之犯罪所得均沒收，於全部或一部不能沒收或
不宜執行沒收時，追徵其價額。
    事實及理由
一、犯罪事實：
　　本件犯罪事實引用檢察官起訴書之記載（如附件）。
二、證據清單：
　㈠被告游逸翔於警詢、偵訊及本院審理時之自白。
　㈡告訴人陳思翰、康世明、柯姝均、陳薇萱、楊芷荃、張獻瑞
    、呂維軒、陳湘穎、林柏錞、蔡嘉鴻、陳世文、被害人王宏
    原、林智慧、黃勃智、證人陳正杰、吳寶鈺、高聖哲、吳懿
    紘、陳憫宣、於警詢及偵訊時之證述。
　㈢內政部警政署反詐騙諮詢專線紀錄表、受理詐騙帳戶通報警
    示簡便格式表、受理刑事案件報案三聯單、受理各類案件紀
    錄表、金融機構聯防機制通報單、存摺封面、金融卡、入帳
    通知、通訊軟體LINE對話翻拍畫面、監視器翻拍畫面、社群
    軟體翻拍畫面、交易明細翻拍畫面、社群軟體臉書對話翻拍
    畫面、通聯調閱查詢單、帳戶個資檢視資料、中國信託商業
    銀行股份有限公司函暨開戶基本資料及交易明細、切結書、
    台北富邦商業銀行股份有限公司南京東路分行函暨開戶資料
    及交易明細、玉山銀行個金集中部函暨開戶資料、台新國際
    商業銀行函暨開戶資料及交易明細、通聯記錄查詢系統、新
    北市政府警察局瑞芳分局扣押筆錄暨扣押物品目錄表、中華
    郵政股份有限公司函暨開戶基本資料及交易明細。
三、論罪科刑：
  ㈠按洗錢防制法業於民國105年12月28日修正公布，並於106年6
    月28日生效施行（下稱新法），新法第2 條規定：「本法所
    稱洗錢，指下列行為：一、意圖掩飾或隱匿特定犯罪所得來
    源，或使他人逃避刑事追訴，而移轉或變更特定犯罪所得。
    二、掩飾或隱匿特定犯罪所得之本質、來源、去向、所在、
    所有權、處分權或其他權益者。三、收受、持有或使用他人
    之特定犯罪所得」，並參考FATF（即防制洗錢金融行動工作
    組織）建議，就其中採取門檻式規範者，明定為最輕本刑為
    6個月以上有期徒刑之罪，並將「重大犯罪」之用語，修正
    為「特定犯罪」；另增列未為最輕本刑為6個月以上有期徒
    刑之罪所涵括之違反商標法等罪，且刪除有關犯罪所得金額
    須在5百萬元以上者，始得列入前置犯罪之限制規定，以提
    高洗錢犯罪追訴之可能性。從而新法第14條第1項所規範之
    一般洗錢罪，必須有第3條規定之前置特定犯罪作為聯結，
    始能成立。然洗錢犯罪之偵辦在具體個案中經常祇見可疑金
    流，未必瞭解可疑金流所由來之犯罪行為，倘所有之洗錢犯
    罪皆須可疑金流所由來之犯罪行為已經判決有罪確定，始得
    進一步偵辦處罰，則對於欠缺積極事證足以認定確有前置犯
    罪，卻已明顯違反洗錢防制規定之可疑金流，即無法處理。
    故而新法乃參考澳洲刑法立法例，增訂第15條第1項特殊洗
    錢罪，特殊洗錢罪之成立，不以查有前置犯罪之情形為要件
    ，但必須其收受、持有或使用之財物或財產上利益，無合理
    來源並與收入顯不相當，且其財物或財產上利益之取得必須
    符合上開列舉之三種類型者為限。易言之，第15條之特殊洗
    錢罪，係在無法證明前置犯罪之特定不法所得，而未能依第
    14條之一般洗錢罪論處時，始予適用。倘能證明人頭帳戶內
    之資金係前置之特定犯罪所得，即應逕以一般洗錢罪論處，
    自無適用特殊洗錢罪之餘地。例如詐欺集團向被害人施用詐
    術後，為隱匿其詐欺所得財物之去向，而令被害人將其款項
    轉入該集團所持有、使用之人頭帳戶，並由該集團所屬之車
    手前往提領詐欺所得款項得逞，檢察官如能證明該帳戶內之
    資金係本案詐欺之特定犯罪所得，即已該當於新法第14條第
    1項之一般洗錢罪；至若無法將人頭帳戶內可疑資金與本案
    詐欺犯罪聯結，而不該當第2條洗錢行為之要件，當無從依
    第14條第1項之一般洗錢罪論處，僅能論以第15條第1 項之
    特殊洗錢罪。另過去實務認為，行為人對犯特定犯罪所得之
    財物或利益作直接使用或消費之處分行為，或僅將自己犯罪
    所得財物交予其他共同正犯，祇屬犯罪後處分贓物之行為，
    非本條例所規範之洗錢行為，惟依新法規定，倘行為人意圖
    掩飾或隱匿特定犯罪所得來源，而將特定犯罪所得直接消費
    處分，甚或交予其他共同正犯，而由共同正犯以虛假交易外
    觀掩飾不法金流移動，即難認單純犯罪後處分贓物之行為，
    應仍構成新法第2條第1或2款之洗錢行為（最高法院108年度
    台上字第1744號、第2500號判決意旨參照）。查本案如附件
    起訴書所示之告訴人及被害人等，均係因本案被告所施用詐
    術致其等陷於錯誤，進而依指示匯款。俟該等詐欺犯罪所得
    匯入被告指定之帳戶後，被告再誆騙不知情之第三人將該等
    特定犯罪所得轉匯或領出，並將該等款項交付予被告，客觀
    上已透過現金之多次轉交製造多層次之資金斷點，使偵查機
    關除藉由提款監視器錄影畫面鎖定提領贓款之人外，難以再
    向上溯源，並使被告得以直接消費、處分，以掩飾不法金流
    移動之虛假交易外觀，而達到隱匿該特定犯罪所得之去向、
    所在之結果。是被告主觀上對於其行為將造成掩飾、隱匿該
    詐欺犯罪所得去向、所在之結果應屬明知，猶仍執意為之，
    被告所為自均構成洗錢防制法第2條第2款、第14條第1項之
    洗錢罪。
  ㈡核被告就附件起訴書犯罪事實欄一、所為，係犯刑法第339條
    之4第1項第3款之以網際網路對公眾散布之詐欺取財罪及洗
    錢防制法第2條第2款、同法第14條第1項之一般洗錢罪；就
    附件起訴書犯罪事實欄二、所為，均係犯刑法第339條第1項
    之詐欺取財罪及洗錢防制法第2條第2款、同法第14條第1項
    之一般洗錢罪；就附件起訴書犯罪事實欄三、所為，均係犯
    刑法第339條之4第1項第3款之以網際網路對公眾散布之詐欺
    取財罪及洗錢防制法第2條第2款、同法第14條第1項之一般
    洗錢罪。
  ㈢被告利用不知情之吳懿紘、陳憫宣、陳薇萱、高聖哲、張獻
    瑞、陳正杰遂行其上開犯行，均為間接正犯。
  ㈣按刑法上一行為而觸犯數罪名之想像競合犯，其存在之目的
    ，在於避免對於同一不法要素予以過度評價，則自然意義之
    數行為，得否評價為法律概念之一行為，應就客觀構成要件
    行為之重合情形、主觀意思活動之內容、所侵害之法益與行
    為間之關聯性等要素，視個案情節依社會通念加以判斷。如
    具有行為局部之同一性，或其行為著手實行階段可認為同一
    者，得認與一行為觸犯數罪名之要件相侔，而依想像競合犯
    論擬（最高法院105年度臺非字第66號判決意旨參照）。查
    被告游逸翔就附件起訴書犯罪事實欄一、所涉犯以網際網路
    對公眾散布之詐欺取財及洗錢之行為，乃屬一行為觸犯數罪
    名之想像競合犯，應從一重論以網際網路對公眾散布之詐欺
    取財詐欺取財罪處斷；就附件起訴書犯罪事實欄二、所涉犯
    詐欺取財及洗錢之行為，屬一行為觸犯數罪名之想像競合犯
    ，應從一重論以洗錢罪處斷；就附件起訴書犯罪事實欄三、
    所涉犯以網際網路向公眾散布之詐欺取財及洗錢之行為，乃
    屬一行為觸犯數罪名之想像競合犯，應從一重論以網際網路
    對 公眾散布之詐欺取財罪處斷。
  ㈤另按洗錢防制法第16條第2項規定，犯第14條、第15條之罪，
    在偵查或審判中自白者，減輕其刑。再想像競合犯係一行為
    觸犯數罪名，行為人犯罪行為侵害數法益皆成立犯罪，僅因
    法律規定從一重處斷科刑，而成為科刑一罪而已，自應對行
    為人所犯各罪均予適度評價，始能對法益之侵害為正當之維
    護。因此法院於決定想像競合犯之處斷刑時，雖以其中最重
    罪名之法定刑作為裁量之準據，惟具體形成宣告刑時，亦應
    將輕罪之刑罰合併評價。基此，除非輕罪中最輕本刑有較重
    於重罪之最輕本刑，而應適用刑法第55條但書規定重罪科刑
    之封鎖作用，須以輕罪之最輕本刑形成處斷刑之情形以外，
    則輕罪之減輕其刑事由若未形成處斷刑之外部性界限，自得
    將之移入刑法第57條或第59條之科刑審酌事項內，列為是否
    酌量從輕量刑之考量因子。是法院倘依刑法第57條規定裁量
    宣告刑輕重時，一併具體審酌輕罪部分之量刑事由，應認其
    評價即已完足，尚無過度評價或評價不足之偏失（最高法院
    109年度台上字第3936號判決意旨參照）。經查，被告就本
    案犯行於本院審理期間均坦承不諱，此有被告準備程序筆錄
    在卷可稽（見本院111年4月6日準備程序筆錄第5頁至第11頁
    ）。依上開規定，就附件起訴書犯罪事實一、及三、所為，
    原應依法減輕其刑，然被告所犯之罪係屬想像競合犯其中之
    輕罪，因想像競合之故，應從一重利用網際網路對公眾散布
    之詐欺取財罪處斷，且該重罪並無法定減刑事由，自無從再
    適用上開條項規定減刑，但本院將於量刑時依刑法第57條一
    併審酌；被告就附件起訴書犯罪事實欄二、所為，於本院審
    理時就一般洗錢犯行自白不諱，爰依上揭規定，減輕其刑。
  ㈥被告所犯上開13罪間，犯意各別，行為互殊，應予分論併罰
    。
  ㈦爰審酌被告不思以正途賺取所需，僅因貪圖一己私利，竟於
    社群網站刊登不實之訊息或透過社群網站發送不實訊息之方
    式詐騙告訴人及被害人等，危害網路交易秩序與社會治安，
    且造成告訴人及被害人等受有財產上之損害，所為非是。惟
    念其犯後坦承犯行，且就洗錢犯行，於審理中自白，已符合
    洗錢防制法第16條第2項自白減刑規定，並衡其犯罪之動機
    、目的、手段、素行、詐得財物之價值，迄未賠償被害人等
    一切情狀，分別量處如主文所示之刑，並定其應執行之刑，
    及就罰金刑部分諭知罰金如易服勞役之折算標準。又被告就
    起訴書犯罪事實欄二、所犯之罪為最重本刑7年以下有期徒
    刑之罪，縱受6個月以下有期徒刑之宣告，依法仍不得諭知
    易科罰金之折算標準，但得依刑法第41條第2項、第3項、第
    8項之規定，易服社會勞動。再被告就附件起訴書犯罪事實
    欄一、及三、所犯之10罪與附件起訴書犯罪事實欄二、所犯
    之3罪間，係分別受處不得易服社會勞動之刑及得易服社會
    勞動之刑，故依刑法第50條第1項第4款規定，不予合併定應
    執行刑，而僅分別就不得易服社會勞動之各罪間、得易服社
    會勞動之各罪間，各合併量處如主文所示之應執行刑，並就
    罰金刑之應執行部分，諭知罰金如易服勞役之折算標準。
四、沒收部分：
　　按犯罪所得，屬於犯罪行為人者，沒收之；於全部或一部不
    能沒收或不宜執行沒收時，追徵其價額。刑法第38條之1第1
    項前段、第3項定有明文。被告詐得如附表所示之款項，屬
    犯罪所得，均未實際合法發還被害人，應依刑法第38條之1
    第1項前段、第3項規定，均宣告沒收，於全部或一部不能沒
    收或不宜執行沒收時，追徵其價額。至公訴意旨認被告就附
    件起訴書犯罪事實欄一、得手財物係43,420元，容有誤會，
    附此敘明。
五、應適用之法條：
　　刑事訴訟法第273條之1第1項、第299條第1項前段、第310條
    之2、第454條第2項，洗錢防制法第14條第1項、第16條，刑
    法第11條、第339條第1項、第339條之4第1項第3款、第55條
    、第51條第5款、第7款、第50條第1項第4款、第42條第3項
    、第38條之1第1項前段、第3項，刑法施行法第1條之1第1項
    。
六、如不服本判決應於收受判決後20日內向本院提出上訴書狀，
    並應敘述具體理由。其未敘述上訴理由者，應於上訴期間屆
    滿後20日內向本院補提理由書（均須按他造當事人之人數附
    繕本）「切勿逕送上級法院」。
本案經檢察官劉仲慧到庭執行職務。
中　　華　　民　　國　　111 　年　 　5　　月　　30　　日
                    刑事審查庭    法　官　呂曾達
以上正本證明與原本無異。
如不服本判決應於收受判決後20日內向本院提出上訴書狀，並應
敘述具體理由。其未敘述上訴理由者，應於上訴期間屆滿後20日
內向本院補提理由書(均須按他造當事人之人數附繕本)「切勿逕
送上級法院」。 
     　　　　　　　　　　　　　　　書記官　楊淨雲
中　　華　　民　　國　　111 　年　　5 　　月　　30　　日
附錄本案論罪科刑依據之法條：
中華民國刑法第339條
意圖為自己或第三人不法之所有，以詐術使人將本人或第三人之
物交付者，處5年以下有期徒刑、拘役或科或併科50萬元以下罰
金。
以前項方法得財產上不法之利益或使第三人得之者，亦同。
前二項之未遂犯罰之。
中華民國刑法第339條之4
犯第339條詐欺罪而有下列情形之一者，處1年以上7年以下有期
徒刑，得併科1百萬元以下罰金：
一、冒用政府機關或公務員名義犯之。
二、三人以上共同犯之。
三、以廣播電視、電子通訊、網際網路或其他媒體等傳播工具，
    對公眾散布而犯之。
前項之未遂犯罰之。
洗錢防制法第14條
有第二條各款所列洗錢行為者，處7年以下有期徒刑，併科新臺
幣5百萬元以下罰金。
前項之未遂犯罰之。
前二項情形，不得科以超過其特定犯罪所定最重本刑之刑。
附表：
未扣案之犯罪所得（未實際合法發還被害人者）   編號 犯罪所得（新臺幣） 備註 1 43,200元 未實際合法發還被害人余承恩 2 2,500元 未實際合法發還被害人陳世文 3 2,500元 未實際合法發還被害人蔡嘉鴻 4 2,580元 未實際合法發還被害人呂維軒 5 2,150元 未實際合法發還被害人楊芷荃、黃琇涵 6 9,150元 未實際合法發還被害人陳湘穎 7 2,150元 未實際合法發還被害人林柏鐓 8 2,150元 未實際合法發還被害人王宏原 9 6,080元 未實際合法發還被害人康世明 10 2,080元 未實際合法發還被害人柯姝均 11 1,080元 未實際合法發還被害人林智慧 12 480元 未實際合法發還被害人黃勃智 13 97,340元 ⒈未實際合法發還被害人陳思翰 ⒉計算式：1,000元+7,000元+20,000元+13,340元+1,000元+8,000元+5,000元+42,000元=97,340元 總計  173,440元 
附件：
臺灣桃園地方檢察署檢察官起訴書
                                    109年度偵字第14260號
                                    109年度偵字第27211號
                                    109年度偵字第32340號
　　被　　　告　游逸翔　男　26歲（民國00年0月00日生）
　　　　　　　　　　　　住桃園市○○區○○○街00號5樓
　　　　　　　　　　　　國民身分證統一編號：Z000000000號
上列被告因詐欺等案件，業經偵查終結，認應提起公訴，茲將犯
罪事實及證據並所犯法條分敘如下：
　　　　犯罪事實
一、游逸翔意圖為自己不法之所有，基於以網際網路對公眾散布
    而犯詐欺取財之加重詐欺取財犯意，以及掩飾或隱匿詐欺犯
    罪所得之本質、去向、所在之洗錢犯意，於民國109年1月14
    日16時32分前某時，在不詳地點，以不詳方式連結網際網路
    後，在社群軟體FACEBOOK社團名稱「淘寶支付寶微信人民幣
    比特幣各國外幣兌換」之社團專頁頁面上，以暱稱「Labee 
    You」張貼可提供兌換人民幣服務之相關訊息，余承恩觀覽
    獲悉後，經由社群軟體FACEBOOK與游逸翔取得聯繫，游逸翔
    即以通訊軟體微信「帳號：eatbb7，暱稱：莓田森奇」向余
    承恩誆稱可提供人民幣換匯之服務，致余承恩陷於錯誤，於
    109年1月14日20時32分許，在不詳地點，匯款新臺幣4萬3,2
    00元至游逸翔所指定不知情吳懿紘(未據警方移送)名下之玉
    山商業銀行帳號000-0000000000000號帳戶，款項入帳後，
    游逸翔再誆騙不知情吳懿紘自其上開帳戶，匯款4萬3,050元
    至游逸翔之不知情友人陳憫宣(未據警方移送)名下中國信託
    商業銀行帳號000-000000000000號帳戶，接著游逸翔又再誆
    騙不知情陳憫宣自其上開帳戶，匯款4萬3,420元至游逸翔所
    指定不知情陳薇萱(未據警方移送)名下之中國信託商業銀行
    帳號000-000000000000號帳戶，游逸翔再對不知情陳薇萱誆
    稱上開匯款，係欲向陳薇萱兌換人民幣等語，陳薇萱不疑有
    他，乃將所收受款項兌換為等值人民幣後，經由通訊軟體微
    信轉匯至游逸翔所指定電子錢包，游逸翔即以上開層層轉匯
    之方式詐騙財物得手，並以上開方式掩飾或隱匿其犯罪所得
    之本質、去向與所在。嗣因余承恩遲未收受所欲換匯之人民
    幣，又聯繫游逸翔處理未果，始悉受騙。
二、游逸翔意圖為自己不法之所有，基於詐欺取財犯意以及掩飾
    或隱匿詐欺犯罪所得之本質、去向、所在之洗錢犯意，於10
    9年2月13日某時，在不詳地點，以不詳方式連結網際網路後
    ，以社群軟體FACEBOOK暱稱「Yihsiang Yu」、「Labee you
    」，分別向附表一所示陳世文、蔡嘉鴻、呂維軒等人(下稱
    陳世文等人)誆稱出售機車零件等語，致陳世文等人陷於錯
    誤，進而均依游逸翔之指示，於附表一所示時、地，匯出如
    附表一所示數額之款項至游逸翔向不知情高聖哲(高聖哲提
    供帳戶與游逸祥代收另案被害人謝政宇、王茂全款項之部分
    ，前經本署檢察官以109年度偵字第20711號為不起訴處分，
    本件則未據警方移送)、張獻瑞(所涉詐欺罪嫌部分，前經臺
    灣新北地方檢察署檢察官以109年度偵字第17227、19738號
    為不起訴處分)騙得之人頭帳戶，游逸翔再誆騙不知情高聖
    哲於109年2月13日某時，在桃園市○○區○○路0段000○000號統
    一超商門市，自其帳戶提款後交付與游逸翔，另誆騙不知情
    張獻瑞將其帳戶所收受款項兌換為等值人民幣後，轉匯至游
    逸翔所指定支付寶電子錢包，游逸翔即以上開方式詐取陳世
    文等人之財物得手，並以上開方式掩飾或隱匿其犯罪所得之
    本質、去向與所在。嗣因陳世文等人均遲未收受所購買機車
    零件，又聯繫游逸翔處理未果，始悉受騙。
三、游逸翔意圖為自己不法之所有，基於以網際網路對公眾散布
    而犯詐欺取財之加重詐欺取財犯意，以及掩飾或隱匿詐欺犯
    罪所得之本質、去向、所在之洗錢犯意，於109年2月間某時
    ，在不詳地點，以不詳方式連結網際網路後，在社群軟體FA
    CEBOOK社團名稱「臺灣口罩哪裡買共享資料」之社團專頁頁
    面上，以暱稱「Yihsiang Yu」張貼販賣口罩之相關訊息，
    附表二所示楊芷荃、黃琇涵、陳湘穎、林泊錞、王宏原、康
    世明、柯姝均、林智慧、黃勃智、陳思翰等人(下稱楊芷荃
    等人)觀覽獲悉後，經由社群軟體FACEBOOK與游逸翔取得聯
    繫，游逸翔再以社群軟體FACEBOOK暱稱「Yihsiang Yu」、
    「Labee you」及通訊軟體LINE暱稱「莓田森七」等，分別
    向楊芷荃等人誆稱口罩每盒售價為200元等語，致楊芷荃等
    人陷於錯誤，均同意向游逸翔訂購口罩，進而依游逸翔指示
    於附表二所示時、地，將如附表二所示數額之款項，匯至游
    逸翔所騙得如附表二所示不知情陳正杰(所涉詐欺罪嫌部分
    ，另為不起訴處分)、張獻瑞、陳薇萱等人提供之人頭帳戶
    ，游逸翔再誆騙不知情陳正杰自其帳戶提款後交付，另誆騙
    不知情張獻瑞、陳薇萱將其帳戶所收受款項兌換為等值人民
    幣後，轉匯至游逸翔所指定之微信或支付寶電子錢包，游逸
    翔即以上開方式詐取財物得手，並以上開方式掩飾或隱匿其
    犯罪所得之本質、去向與所在。嗣因楊芷荃等人均遲未收受
    所購買口罩，又聯繫游逸翔處理未果，始悉受騙。
四、案經余承恩、陳世文、蔡嘉鴻、呂維軒、楊芷荃、陳湘穎、
    林泊鐓、康世明、柯姝均等人訴由桃園市政府警察局桃園分
    局、新北市政府警察局瑞芳分局報告本署；呂維軒、陳湘穎
    另亦訴由新北市政府警察局新莊分局報告臺灣新北地方檢察
    署陳請臺灣高等檢察署檢察長令轉本署偵辦。
　　　　證據並所犯法條
一、「犯罪事實一」之證據清單及待證事實：
編號 證據名稱 待證事實 1 被告游逸翔於警詢及偵查中之供述 ⑴證明被告在社群軟體FACEBOOK社團名稱「淘寶支付寶微信人民幣比特幣各國外幣兌換」之社團專頁頁面上，以暱稱「Labee You」張貼可提供兌換人民幣服務之相關訊息，嗣以通訊軟體微信「帳號：eatbb7，暱稱：莓田森奇」向證人余承恩稱可兌換人民幣，並指示證人余承恩將所欲兌換人民幣之新臺幣4萬3,200元，匯至證人吳懿紘名下玉山商業銀行帳號000-0000000000000號帳戶之事實。 ⑵證明被告指示證人吳懿紘匯款4萬3,050元至證人陳憫宣名下中國信託商業銀行帳號000-000000000000號帳戶，又再指示陳憫宣自其上開帳戶，匯款4萬3,420元至證人陳薇萱名下中國信託商業銀行帳號000-000000000000號帳戶，末再指示陳薇萱將上開款項兌換為等值人民幣後，經由通訊軟體微信轉匯至被告所指定電子錢包之事實。 ⑶證明被告於收受證人余承恩所匯款項後，並未依約兌換人民幣與證人余承恩之事實。 2 證人即告訴人余承恩於警詢中之證詞 ⑴證明證人余承恩因瀏覽被告在社群軟體FACEBOOK社團名稱「淘寶支付寶微信人民幣比特幣各國外幣兌換」之社團專頁頁面上所張貼可提供兌換人民幣服務之訊息後，與被告所使用通訊軟體微信「帳號：eatbb7，暱稱：莓田森奇」聯繫，表示欲兌換人民幣，嗣即依其指示匯款4萬3,200元至證人吳懿紘名下玉山商業銀行帳號000-0000000000000號帳戶之事實。 ⑵證明證人余承恩匯出款項後，被告並未依約兌換人民幣之事實。 3 證人吳懿紘於警詢及偵查中之證詞 證明被告代為收受欠款為由，央請證人吳懿紘提供其名下玉山商業銀行帳號000-0000000000000號帳戶收受匯款，以及證人吳懿紘收受證人余承恩所匯款項後，即依被告指示匯款4萬3,050元至證人陳憫宣名下中國信託商業銀行帳號000-000000000000號帳戶之事實。 4 證人陳憫宣於警詢及偵查中之證詞 證明被告與證人陳憫宣為高中同學，被告以代為收受欠款為由，央請證人陳憫宣提供其名下中國信託商業銀行帳號000-000000000000號帳戶收款，以及證人陳憫宣收受匯款後，依被告指示匯款4萬3,420元至證人陳薇萱名下中國信託商業銀行帳號000-000000000000號帳戶之事實。 5 證人陳薇萱於警詢及偵查中之證詞 證明被告以兌換人民幣為由，要求證人陳薇萱提供名下中國信託商業銀行帳號000-000000000000號帳戶收受匯款，以及證人陳薇萱收受匯款後，依被告指示將所收受匯款兌換為等值人民幣後，經由通訊軟體微信轉匯至被告之電子錢包之事實。 6 證人余承恩所提供社群軟體FACEBOOK社團名稱「淘寶支付寶微信人民幣比特幣各國外幣兌換」之社團專頁貼文、社群軟體FACEBOOK對話紀錄、通訊軟體微信對話紀錄翻拍照片共18張(109年度偵字第27211號卷一第43頁至第59頁) ⑴證明被告在社群軟體FACEBOOK社團名稱「淘寶支付寶微信人民幣比特幣各國外幣兌換」之社團專頁頁面上，以暱稱「Labee You」張貼可提供兌換人民幣服務相關訊息之事實。 ⑵證明被告經由通訊軟體微信「帳號：eatbb7，暱稱：莓田森奇」向證人余承恩稱可兌換人民幣，並指示證人余承恩將所欲兌換人民幣之新臺幣4萬3,200元，匯至證人吳懿紘名下玉山商業銀行帳號000-0000000000000號帳戶之事實。 7 內政部警政署反詐騙諮詢專線紀錄表 證明證人余承恩察覺受騙後，前往警局報告之事實。 8 證人吳懿紘所提供通訊軟體LINE對話紀錄翻拍照片20張(109年度偵字第27211號卷一第81頁至第89頁) 證明證人吳懿紘收受證人余承恩之匯款後，依被告指示匯款4萬3,050元至證人陳憫宣名下中國信託商業銀行帳號000-000000000000號帳戶之事實。 9 證人陳憫宣所提供通訊軟體LINE對話紀錄及手機匯款明細翻拍照片3張(109年度偵字第27211號卷一第99頁) 證明證人陳憫宣收受證人吳懿紘之匯款後，依被告指示匯款4萬3,420元至證人陳薇萱名下中國信託商業銀行帳號000-000000000000號帳戶之事實。 10 證人陳憫宣所提供通訊軟體微信、社群軟體IG對話紀錄及微信電子錢包付款明細翻拍照片35張(109年度偵字第27211號卷一第109頁至第113頁) 證明證人陳憫宣收受匯款後，依被告指示將款項兌換為等值人民幣後，經由通訊軟體微信轉匯至被告所指定電子錢包之事實。 11 玉山商業銀行109年3月17日玉山個(集中)字第1090024373號函暨函附該行帳號000-0000000000000號帳戶基本資料、交易明細資料(109年度偵字第27211號卷一第243頁至第245頁) 證明玉山商業銀行帳號000-0000000000000號帳戶為證人吳懿紘所使用帳戶，並於109年1月14日，收受證人余承恩所匯4萬3,200元款項之事實。 12 中國信託商業銀行109年3月31日中信銀字第109224839069792號函暨函附該行帳號000-000000000000號帳戶基本資料、交易明細資料(109年度偵字第27211號卷一第247頁至第257頁) 證明中國信託商業銀行帳號000-000000000000號帳戶為證人陳憫宣所使用帳戶，並於109年1月15日，收受證人吳懿紘所匯4萬3,050元款項之事實。 13 中國信託商業銀行109年4月22日中信銀字第109224839088922號函暨函附該行帳號000-000000000000號帳戶基本資料、交易明細資料(109年度偵字第27211號卷一第259頁至第269頁) 證明中國信託商業銀行帳號000-000000000000號帳戶為證人陳薇萱所使用帳戶，並於109年1月15日，收受證人陳憫宣所匯4萬3,420元款項之事實。 
二、「犯罪事實二」之證據清單及待證事實：
編號 證據名稱 待證事實 1 被告游逸翔於偵查中之供述 ⑴證明被告所使用社群軟體FACEBOOK暱稱「Yihsiang Yu」、「Labee You」之帳號，經用以發送販售機車零件訊息之事實。 ⑵證明被告以交易比特幣為由，要求證人高聖哲提供其名下中國信託商業銀行帳號000-000000000000號帳戶收受款項之事實。 2 證人即告訴人陳世文於警詢中之證詞 證明證人陳世文因向社群軟體FACEBOOK暱稱「Yihsiang Yu」之人購買機車零件，而於109年2月13日14時08分許，依指示匯款2,500元至證人高聖哲名下中國信託商業銀行帳號000-000000000000號帳戶之事實。 3 證人即告訴人蔡嘉鴻於警詢中之證詞 證明證人蔡嘉鴻因向社群軟體FACEBOOK暱稱「Labee You」之人購買機車零件，而於109年2月13日14時30分許，依指示匯款2,500元至證人高聖哲名下中國信託商業銀行帳號000-000000000000號帳戶之事實。 4 證人即告訴人呂維軒於警詢中之證詞 證明證人呂維軒因向社群軟體FACEBOOK暱稱「Yihsiang Yu」之人購買機車零件，而於109年2月15日23時25分許，依指示匯款2,580元至證人張獻瑞名下富邦銀行帳號000-000000000000號帳戶之事實。 5 證人高聖哲於警詢及偵查中之證詞 ⑴證明被告向證人高聖哲商借其名下中國信託商業銀行帳號000-000000000000號帳戶收受款項之事實。 ⑵證明證人高聖哲提供上開帳戶代被告收受款項後，依被告指示於109年2月13日某時，在桃園市○○區○○路0段000○000號統一超商門市，將所收受款項領現後交付與被告之事實。 6 證人張獻瑞於警詢及偵查中之證詞 ⑴證明被告以兌換人民幣為由，要求證人張獻瑞提供名下富邦銀行帳號000-000000000000號帳戶收受款項之事實。 ⑵證明證人張獻瑞收受款項後，依被告指示將所收受款項兌換為等值人民幣後，轉匯至被告所指定支付寶電子錢包之事實。 7 證人張獻瑞所提供支付寶轉帳紀錄擷圖、與社群軟體FACEBOOK暱稱「Yihsiang Yu」之人對話紀錄擷圖、與通訊軟體LINE暱稱「莓田森七」之人對話紀錄擷圖(109年度偵字第27211號卷二第77頁至第94頁) ⑴證明被告以兌換人民幣為由，要求證人張獻瑞提供名下富邦銀行帳號000-000000000000號帳戶收受款項之事實。 ⑵證明證人張獻瑞收受款項後，依被告指示將所收受款項兌換為等值人民幣後，轉匯至被告所指定支付寶電子錢包之事實。 8 中國信託商業銀行帳號000-000000000000號帳戶基本資料、帳戶交易明細資料(109年度偵字第27211號卷二第307頁至第313頁) 證明中國信託商業銀行帳號000-000000000000號帳戶為證人高聖哲所使用帳戶，並於109年2月13日，收受證人陳世文、蔡嘉宏分別所匯2,500元、2,500元款項之事實。 9 台北富邦商業銀行109年9月24日北富銀南京東字第1090000082號函暨函附張獻瑞於該行之開戶資料、帳戶交易明細資料(109年度偵字第27211號卷二第315頁至第323頁) 證明富邦銀行帳號000-000000000000號帳戶為證人張獻瑞所使用帳戶，並於109年2月15日，收受證人呂維軒所匯2,580元款項之事實。 10 社群軟體FACEBOOK帳號基本資料、IP登入位址查巡資料(109年度偵字第27211號卷一第131頁至第152頁) 證明社群軟體FACEBOOK暱稱「Yihsiang Yu」之帳號為被告申設帳號之事實。 
三、「犯罪事實三」之證據清單及待證事實：
編號 證據名稱 待證事實 1 被告游逸翔於偵查中之供述 ⑴證明被告所使用社群軟體FACEBOOK暱稱「Yihsiang Yu」、「Labee You」之帳號，經用以發布、發送販售口罩有關文字訊息之事實。 ⑵證明被告以證人張獻瑞、陳正杰、陳薇萱等人名下之銀行帳戶收受款項之事實。 2 證人即告訴人楊芷荃於警詢中之證詞 ⑴證明證人楊芷荃與其友人黃琇涵共同向社群軟體FACEBOOK暱稱「Yihsiang Yu」之人、通訊軟體LINE暱稱「莓田森七」之人購買口罩，而由黃琇涵於附表二編號1所示時、地，匯出附表二編號1所示數額之款項至指定之證人張獻瑞名下富邦銀行帳號000-000000000000號帳戶之事實。 ⑵證明證人楊芷荃與其友人黃琇涵匯出款項後，迄未收取所訂購口罩之事實。 3 證人即告訴人陳湘穎於警詢中之證詞 ⑴證明證人陳湘穎因向社群軟體FACEBOOK暱稱「Yihsiang Yu」之人、通訊軟體LINE暱稱「莓田森七」之人購買口罩，而於附表二編號2所示時、地，匯出附表二編號2所示數額之款項至指定之證人張獻瑞名下富邦銀行帳號000-000000000000號帳戶之事實。 ⑵證明證人陳湘穎匯出款項後，迄未收取所訂購口罩之事實。 4 證人即告訴人林泊錞於警詢中之證詞 ⑴證明證人林泊錞因向社群軟體FACEBOOK暱稱「Yihsiang Yu」之人購買口罩，而於附表二編號3所示時、地，匯出附表二編號3所示數額之款項至指定之證人張獻瑞名下富邦銀行帳號000-000000000000號帳戶之事實。 ⑵證明證人林泊錞匯出款項後，迄未收取所訂購口罩之事實。 5 證人王宏原於警詢中之證詞 ⑴證明證人王宏原因向社群軟體FACEBOOK暱稱「Yihsiang Yu」之人購買口罩，而於附表二編號4所示時、地，匯出附表二編號4所示數額之款項至指定之證人張獻瑞名下富邦銀行帳號000-000000000000號帳戶之事實。 ⑵證明證人王宏原匯出款項後，迄未收取所訂購口罩之事實。 6 證人即告訴人康世明於警詢中之證詞 ⑴證明證人康世明因向社群軟體FACEBOOK暱稱「Yihsiang Yu」之人購買口罩，而於附表二編號5所示時、地，匯出附表二編號5所示數額之款項至指定之證人陳正杰名下中國信託商業銀行帳號000-000000000000號帳戶之事實。 ⑵證明證人康世明匯出款項後，迄未收取所訂購口罩之事實。 7 證人即告訴人柯姝均於警詢中之證詞 ⑴證明證人柯姝均因向社群軟體FACEBOOK暱稱「Yihsiang Yu」之人購買口罩，而於附表二編號6所示時、地，匯出附表二編號6所示數額之款項至指定之證人陳正杰名下中國信託商業銀行帳號000-000000000000號帳戶之事實。 ⑵證明證人柯姝均匯出款項後，迄未收取所訂購口罩之事實。 8 證人林智慧於警詢中之證詞 ⑴證明證人林智慧因向社群軟體FACEBOOK暱稱「Yihsiang Yu」之人購買口罩，而於附表二編號7所示時、地，匯出附表二編號7所示數額之款項至指定之證人陳正杰名下中國信託商業銀行帳號000-000000000000號帳戶之事實。 ⑵證明證人林智慧匯出款項後，迄未收取所訂購口罩之事實。 9 證人黃勃智於警詢中之證詞 ⑴證明證人黃勃智因向社群軟體FACEBOOK暱稱「Yihsiang Yu」之人購買口罩，而於附表二編號8所示時、地，匯出附表二編號8所示數額之款項至指定之證人陳正杰名下中國信託商業銀行帳號000-000000000000號帳戶之事實。 ⑵證明證人黃勃智匯出款項後，迄未收取所訂購口罩之事實。 10 證人即告訴人陳思翰於警詢中之證詞 ⑴證明證人陳思翰因向社群軟體FACEBOOK暱稱「Yihsiang Yu」之人、通訊軟體LINE暱稱「莓田森七」之人購買口罩，而於附表二編號9所示時、地，匯出附表二編號9所示數額之各筆款項至指定之證人陳正杰、陳薇萱名下銀行帳戶之事實。 ⑵證明證人陳思翰匯出款項後，迄未收取所訂購口罩之事實。 11 證人張獻瑞於警詢及偵查中之證述 ⑴證明被告以兌換人民幣為由，要求證人張獻瑞提供名下富邦銀行帳號000-000000000000號帳戶收受款項之事實。 ⑵證明證人張獻瑞收受款項後，依被告指示將所收受款項兌換為等值人民幣後，轉匯至被告所指定支付寶電子錢包之事實。 12 證人陳正杰於警詢及偵查中之證述 ⑴證明證人陳正杰與被告為高中同學，被告以其在臺灣無提款卡為由，向證人陳正杰商借其名下中國信託商業銀行帳號000-000000000000號帳戶收受款項之事實。 ⑵證明證人陳正杰以上開帳戶收受證人康世明、柯姝均、林智慧、黃勃智、陳思翰等人匯入之款項後，於109年2月22日至同年月24日間，在桃園市○○區○○○街00號統一超商門市及桃園市○○區○○○街00號全家超商門市，由被告陪同將上開款項領出，並將所提領款當場交付與被告之事實。 13 證人陳薇萱於警詢及偵查中之證述 ⑴證明被告以社群軟體IG「帳號nbb.1216」、通訊軟體微信「帳號：eatbb7，暱稱：莓田森奇」向證人陳薇萱誆稱欲兌換人民幣，要求證人陳薇萱提供其名下台新銀行帳號000-00000000000000號帳戶、中國信託商業銀行帳號000-000000000000號帳戶收受款項之事實。 ⑵證明證人陳薇萱以上開帳戶收受款項後，均依被告指示，將所收受款項兌換為等值人民幣後，經由通訊軟體微信轉匯至被告所指定電子錢包之事實。 14 證人楊芷荃所提供社群軟體FACEBOOK對話紀錄擷圖4張、黃琇涵手機社群軟體FACEBOOK對話紀錄翻拍照片5張(109年度偵字第27211號卷二第389頁至第395頁) 證明證人楊芷荃與其友人黃琇涵共同向社群軟體FACEBOOK暱稱「Yihsiang Yu」之人、通訊軟體LINE暱稱「莓田森七」之人購買口罩，而由黃琇涵於附表二編號1所示時、地，匯出附表二編號1所示數額之款項至指定之證人張獻瑞名下富邦銀行帳號000-000000000000號帳戶之事實。 15 證人陳湘穎所提出社群軟體FACEBOOK留言擷圖、轉帳明細擷圖(109年度偵字第27211號卷二第103頁) 證明證人陳湘穎於附表二編號2所示時、地，匯出附表二編號2所示數額之款項至指定之證人張獻瑞名下富邦銀行帳號000-000000000000號帳戶之事實。 16 證人林泊錞所提供社群軟體FACEBOOK對話紀錄擷圖26張(109年度偵字第27211號卷二第133頁至第157頁) 證明證人林泊錞因向社群軟體FACEBOOK暱稱「Yihsiang Yu」之人購買口罩，而於附表二編號3所示時、地，匯出附表二編號3所示數額之款項至指定之證人張獻瑞名下富邦銀行帳號000-000000000000號帳戶之事實。 17 證人王宏原所提供社群軟體FACEBOOK對話紀錄擷圖23張(109年度偵字第27211號卷二第261頁至第271頁) 證明證人王宏原因向社群軟體FACEBOOK暱稱「Yihsiang Yu」之人購買口罩，而於附表二編號4所示時、地，匯出附表二編號4所示數額之款項至指定之證人張獻瑞名下富邦銀行帳號000-000000000000號帳戶之事實。 18 證人康世明所提供社群軟體FACEBOOK對話紀錄擷圖7張、匯款交易明細擷圖2張(109年度偵字第14260號卷一第62頁至第71頁) 證明證人康世明向社群軟體FACEBOOK暱稱「Yihsiang Yu」之人購買口罩，而於附表二編號5所示時、地，匯出附表二編號5所示數額之款項至指定之證人陳正杰名下中國信託商業銀行帳號000-000000000000號帳戶之事實。 19 證人柯姝均所提供社群軟體FACEBOOK對話紀錄擷圖20張(109年度偵字第14260號卷一第77頁至第81頁) 證明證人柯姝均向社群軟體FACEBOOK暱稱「Yihsiang Yu」之人購買口罩，而於附表二編號6所示時、地，匯出附表二編號6所示數額之款項至指定之證人陳正杰名下中國信託商業銀行帳號000-000000000000號帳戶之事實。 20 證人林智慧所提供社群軟體FACEBOOK對話紀錄擷圖35張(109年度偵字第27211號卷二第277頁至第293頁) 證明證人林智慧因向社群軟體FACEBOOK暱稱「Yihsiang Yu」之人購買口罩，而於附表二編號7所示時、地，匯出附表二編號7所示數額之款項至指定之證人陳正杰名下中國信託商業銀行帳號000-000000000000號帳戶之事實。 21 證人陳思翰所提供通訊軟體LINE對話紀錄擷圖(109年度偵字第14260號卷一第165頁至第248頁) 證明證人陳思翰經由通訊軟體LINE暱稱「莓田森七」之人之指示，於附表二編號9所示時、地，匯出附表二編號9所示數額之各筆款項至指定之證人陳正杰、陳薇萱名下銀行帳戶之事實。 22 證人張獻瑞所提供支付寶轉帳紀錄擷圖、與社群軟體FACEBOOK暱稱「Yihsiang Yu」之人對話紀錄擷圖、與通訊軟體LINE暱稱「莓田森七」之人對話紀錄擷圖(109年度偵字第27211號卷二第77頁至第94頁) ⑴證明被告以兌換人民幣為由，要求證人張獻瑞提供名下富邦銀行帳號000-000000000000號帳戶收受款項之事實。 ⑵證明證人張獻瑞收受款項後，依被告指示將所收受款項兌換為等值人民幣後，轉匯至被告所指定支付寶電子錢包之事實。 23 證人陳正杰所提供手機匯款明細資料翻拍照片11張、通訊軟體LINE對話紀錄翻拍照片37張(109年度偵字第14260號卷一第91頁至第115頁) 證明被告向證人陳正杰與商借其名下中國信託商業銀行帳號000-000000000000號帳戶收受款項之事實。 24 桃園市○○區○○○街00號統一超商門市監視器畫面擷圖10張、桃園市○○區○○○街00號全家超商門市監視器畫面擷圖14張(109年度偵字第14260號卷一第117頁至第128頁) 證明證人陳正杰於109年2月22日，在桃園市○○區○○○街00號統一超商門市，另於同年月24日，在桃園市○○區○○○街00號全家超商門市，均由被告陪同提領款項後，將款項交付與被告之事實。 25 台北富邦商業銀行109年9月24日北富銀南京東字第1090000082號函暨函附張獻瑞於該行之開戶資料、帳戶交易明細資料(109年度偵字第27211號卷二第315頁至第323頁) 證明富邦銀行帳號000-000000000000號帳戶為證人張獻瑞所使用帳戶，並有收受附表二編號1至編號4所示4筆匯款之事實。 26 陳正杰名下中國信託商業銀行帳號000-000000000000號帳戶基本資料及帳戶交易明細資料(109年度偵字第27211號卷二第325頁至第329頁) 證明中國信託商業銀行帳號000-000000000000號帳戶為證人陳正杰所使用帳戶，並有收受附表二編號5至編號9所示各筆匯款之事實。 27 中國信託商業銀行109年4月22日中信銀字第109224839088922號函暨函附該行帳號000-000000000000號帳戶基本資料、交易明細資料(109年度偵字第27211號卷ㄧ第259頁至第279頁) 證明中國信託商業銀行帳號000-000000000000號帳戶為證人陳薇萱所申設帳戶，並有收受附表二編號9所示證人陳思翰於109年2月25日所匯4萬2,000元款項之事實。 28 台新國際商業銀行109年5月20日台新作文字第10909188號函暨函附該行帳號000-00000000000000號帳戶交易明細資料(109年度偵字第27211號卷ㄧ第281頁至第283頁) 證明台新銀行帳號000-00000000000000號帳戶為證人陳薇萱所申設帳戶，並有收受附表二編號9所示證人陳思翰於109年2月24日、25日所匯2筆分別為8,000元、5,000元款項之事實。 29 社群軟體FACEBOOK帳號基本資料、IP登入位址查巡資料(109年度偵字第27211號卷一第131頁至第152頁) 證明社群軟體FACEBOOK暱稱「Yihsiang Yu」之帳號為被告申設帳號之事實。 
四、訊據被告游逸翔矢口否認有何上開犯行，辯稱：均是名為「
    林旻賢」之友人利用我的社群軟體FACEBOOK帳號行騙等語，
    惟查，本件用以向各該被害人行騙之社群軟體FACEBOOK暱稱
    「Yihsiang Yu」、「Labee You」之帳號，係被告申設使用
    之帳號，本件被害人遭詐騙後匯款之人頭帳戶，或為被告以
    代收欠款為由向其友人商借後提供(吳懿紘、陳憫宣、陳正
    杰、高聖哲部分)，或為被告以換匯人民幣為由要求各該帳
    戶使用者提供(陳薇萱、張獻瑞部分)，且各該人頭帳戶提供
    者對於各筆被害人所匯之款項，均係依照被告之指示而為相
    關處置，被告甚至有陪同人頭帳戶提供者(陳正杰、高聖哲)
    提領並收受被害款項之情事，足認被告確為向各該被害人詐
    取財物之人無疑，被告所稱名為「林旻賢」之友人於偵查中
    經傳未到，被告就其上開抗辯，復未提出任何證據資料以供
    查證，顯為臨訟卸責之詞，洵非可信，被告之犯嫌堪以認定
    。
五、所犯法條：
    核被告游逸翔就「犯罪事實一」所為，係犯刑法第339條之4
    第1項第3款之以網際網路對公眾散布而犯詐欺取財之加重詐
    欺取財罪嫌、洗錢防制法第2條第2款、第14條之洗錢罪嫌；
    就「犯罪事實二」附表一各編號所為，分別均係犯刑法第33
    9條第1項之詐欺取財罪嫌、洗錢防制法第2條第2款、第14條
    之洗錢罪嫌；就「犯罪事實三」附表二各編號所為，分別均
    係犯刑法第339條之4第1項第3款之以網際網路對公眾散布而
    犯詐欺取財之加重詐欺取財罪嫌、洗錢防制法第2條第2款、
    第14條之洗錢罪嫌。
六、競合：
(一)被告就「犯罪事實一」所犯之刑法第339條之4第1項第3款之
    加重詐欺取財罪嫌與洗錢防制法第2條第2款、第14條之洗錢
    罪嫌，係以一行為犯數罪名，為想像競合犯，請依刑法第55
    條規定，從一重依刑法第339條之4第1項第3款之加重詐欺取
    財罪處斷；被告就「犯罪事實二」附表一各編號分別所犯之
    刑法第339條第1項之詐欺取財罪嫌與洗錢防制法第2條第2款
    、第14條之洗錢罪嫌，均係以一行為犯數罪名，均為想像競
    合犯，請依刑法第55條規定，均從一重依洗錢防制法第2條
    第2款、第14條之洗錢罪處斷；被告就「犯罪事實三」附表
    二各編號所犯之刑法第339條之4第1項第3款之加重詐欺取財
    罪嫌與洗錢防制法第2條第2款、第14條之洗錢罪嫌，均係以
    一行為犯數罪名，均為想像競合犯，請依刑法第55條規定，
    均從一重依刑法第339條之4第1項第3款之加重詐欺取財罪處
    斷。
(二)又被告就「犯罪事實一」所犯1次刑法第339條之4第1項第3
    款之加重詐欺取財罪嫌、就「犯罪事實二」附表一各編號所
    犯共3次洗錢防制法第2條第2款、第14條之洗錢罪嫌、就「
    犯罪事實三」附表二各編號所犯共9次刑法第339條之4第1項
    第3款之加重詐欺取財罪嫌，其各罪嫌間之犯意個別，行為
    互殊，被害人均異，請予分論併罰。
七、量刑之意見：
    被告就「犯罪事實三」附表二各編號所為，係在疫情期間，
    以可販售防疫重要物資口罩為詐術行騙，其被害者甚多，被
    告之主觀惡性、犯罪手段並犯罪所生之損害甚鉅，請考量前
    情，予以從重量刑。
八、沒收：
    被告就「犯罪事實一」得手財物4萬3,420元，就「犯罪事實
    二」附表一各編號得手財物共7,580元，就「犯罪事實三」
    附表二各編號得手財物共12萬2,660元，本件合計得手財物1
    7萬3,660元，均為被告之犯罪所得，請依刑法第38條之1第1
    項前段規定宣告沒收，如於全部或一部不能沒收或不宜執行
    沒收時，請依同條第3項規定追徵其價額。
九、依刑事訴訟法第251條第1項提起公訴。
　　此　致
臺灣桃園地方法院
中　　華　　民　　國　  110 　年　　11　　月　　29　　日
                              檢  察  官  呂象吾
　　　　　　　　　　　　　    檢　察　官　李昭慶
本件證明與原本無異
中　　華　　民　　國　  110   年　  12    月　　12    日
                              書  記  官  林  耘 
附錄本案所犯法條：
中華民國刑法第339條（普通詐欺罪）
意圖為自己或第三人不法之所有，以詐術使人將本人或第三人之
物交付者，處 5 年以下有期徒刑、拘役或科或併科 50 萬元以
下罰金。
以前項方法得財產上不法之利益或使第三人得之者，亦同。
前二項之未遂犯罰之。
中華民國刑法第339條之4
犯第 339 條詐欺罪而有下列情形之一者，處 1 年以上 7 年以
下有期徒刑，得併科 1 百萬元以下罰金：
一、冒用政府機關或公務員名義犯之。
二、三人以上共同犯之。
三、以廣播電視、電子通訊、網際網路或其他媒體等傳播工具，
    對公眾散布而犯之。
前項之未遂犯罰之。
洗錢防制法第2條
本法所稱洗錢，指下列行為：
一、意圖掩飾或隱匿特定犯罪所得來源，或使他人逃避刑事追訴
    ，而移轉或變更特定犯罪所得。
二、掩飾或隱匿特定犯罪所得之本質、來源、去向、所在、所有
    權、處分權或其他權益者。
三、收受、持有或使用他人之特定犯罪所得。
洗錢防制法第14條
有第二條各款所列洗錢行為者，處 7 年以下有期徒刑，併科新
臺幣 5 百萬元以下罰金。
前項之未遂犯罰之。
前二項情形，不得科以超過其特定犯罪所定最重本刑之刑。
附表一：
編號 被害人 匯款時、地 匯款人頭帳戶 匯款數額 被害款項流向 1 陳世文 109年2月13日14時08分許，不詳地點 不知情高聖哲名下中國信託商業銀行帳號000-000000000000號帳戶 2,500元 不知情高聖哲於109年2月13日某時，在桃園市○○區○○路0段000○000號統一超商門市，將左列款項領現後交付與游逸翔 2 蔡嘉鴻 109年2月13日14時30分許，不詳地點 不知情高聖哲名下中國信託商業銀行帳號000-000000000000號帳戶 2,500元 不知情高聖哲於109年2月13日某時，在桃園市○○區○○路0段000○000號統一超商門市，將左列款項領現後交付與游逸翔 3 呂維軒 109年2月15日23時25分許， 南投縣○○市○○○街00巷0號1樓 不知情張獻瑞名下富邦銀行帳號000-000000000000號帳戶 2,580元 不知情張獻瑞將左列款項兌換為等值人民幣後，轉匯至游逸翔所指定支付寶電子錢包 
附表二：
編號 被害人 匯款時、地 匯款人頭帳戶 匯款數額 被害款項流向 1 楊芷荃 黃琇涵 109年2月18日23時15分許，不詳地點 不知情張獻瑞名下富邦銀行帳號000-000000000000號帳戶 2,150元 不知情張獻瑞將左列款項兌換為等值人民幣後，轉匯至游逸翔所指定支付寶電子錢包 2 陳湘穎 109年2月19日8時14分許， 高雄市○○區○○路000號5樓 不知情張獻瑞名下富邦銀行帳號000-000000000000號帳戶 9,150元 不知情張獻瑞將左列款項兌換為等值人民幣後，轉匯至游逸翔所指定支付寶電子錢包 3 林泊鐓 109年2月19日18時33分許，不詳地點 不知情張獻瑞名下富邦銀行帳號000-000000000000號帳戶 2,150元 不知情張獻瑞將左列款項兌換為等值人民幣後，轉匯至游逸翔所指定支付寶電子錢包 4 王宏原 109年2月20日9時許，雲林縣○○鎮○○路0段000號統一超商門市 不知情張獻瑞名下富邦銀行帳號000-000000000000號帳戶 2,150元 不知情張獻瑞將左列款項兌換為等值人民幣後，轉匯至游逸翔所指定支付寶電子錢包 5 康世明 109年2月22日14時59分許，不詳地點 不知情陳正杰名下中國信託商業銀行帳號000-000000000000號帳戶 6,080元 不知情陳正杰於109年2月22日至同年月24日間，在桃園市桃園區某便利商店，將左列款項領現後交付與游逸翔 6 柯姝均 109年2月22日0時4分許，桃園市○○區○○○街00號6樓 不知情陳正杰名下中國信託商業銀行帳號000-000000000000號帳戶 2,080元 不知情陳正杰於109年2月22日至同年月24日間，在桃園市桃園區某便利商店，將左列款項領現後交付與游逸翔 7 林智慧 109年2月24日14時47分許，不詳地點 不知情陳正杰名下中國信託商業銀行帳號000-000000000000號帳戶 1,080元 不知情陳正杰於109年2月22日至同年月24日間，在桃園市桃園區某便利商店，將左列款項領現後交付與游逸翔 8 黃勃智 109年2月24日15時43分，不詳地點 不知情陳正杰名下中國信託商業銀行帳號000-000000000000號帳戶 480元 不知情陳正杰於109年2月22日至同年月24日間，在桃園市桃園區某便利商店，將左列款項領現後交付與游逸翔 9 陳思翰 109年2月24日9時45分許，不詳地點 不知情陳正杰名下中國信託商業銀行帳號000-000000000000號帳戶 1,000元 不知情陳正杰於109年2月22日至同年月24日間，在桃園市桃園區某便利商店，將左列款項領現後交付與游逸翔   109年2月24日10時38分許，不詳地點  不知情陳正杰名下中國信託商業銀行帳號000-000000000000號帳戶 7,000元 不知情陳正杰於109年2月22日至同年月24日間，在桃園市桃園區某便利商店，將左列款項領現後交付與游逸翔   109年2月24日11時50分許，不詳地點  不知情陳正杰名下中國信託商業銀行帳號000-000000000000號帳戶 2萬元 不知情陳正杰於109年2月22日至同年月24日間，在桃園市桃園區某便利商店，將左列款項領現後交付與游逸翔   109年2月24日11時57分許，不詳地點  不知情陳正杰名下中國信託商業銀行帳號000-000000000000號帳戶 1萬3,340元 不知情陳正杰於109年2月22日至同年月24日間，在桃園市桃園區某便利商店，將左列款項領現後交付與游逸翔   109年2月24日11時59分許，不詳地點 不知情陳正杰名下中國信託商業銀行帳號000-000000000000號帳戶 1,000元 不知情陳正杰於109年2月22日至同年月24日間，在桃園市桃園區某便利商店，將左列款項領現後交付與游逸翔   109年2月24日20時02分許，不詳地點 不知情陳薇萱名下台新銀行帳號000-00000000000000號帳戶 8,000元 不知情陳薇萱將左列款項兌換為等值人民幣後，經由通訊軟體微信轉匯至游逸翔所指定電子錢包   109年2月25日16時34分許，不詳地點 不知情陳薇萱名下台新銀行帳號000-00000000000000號帳戶 5,000元 不知情陳薇萱將左列款項兌換為等值人民幣後，經由通訊軟體微信轉匯至游逸翔所指定電子錢包   109年2月25日20時45分許，不詳地點 不知情陳薇萱名下中國信託商業銀行帳號000-000000000000號帳戶 4萬2,000元 不知情陳薇萱將左列款項兌換為等值人民幣後，經由通訊軟體微信轉匯至游逸翔所指定電子錢包